臺灣士林地方法院刑事判決　　　　　　　　　　　　　九十一年度訴字第二六九號
　　公　訴　人　臺灣士林地方法院檢察署檢察官
　　被　　　告　甲○○
右列被告因違反毒品危害防制條例案件，經檢察官提起公訴（九十一年度毒偵緝字第
五八號），本院判決如左：
    主  文
甲○○施用第二級毒品，處有期徒刑肆月，扣案之第二級毒品甲基安非他命包（驗
餘淨重合計零點陸陸捌玖克）均沒收銷燬之；又施用第一級毒品，處有期徒刑捌月。
應執行有期徒刑拾壹月，扣案之第二級毒品甲基安非他命包（驗餘淨重合計零點陸
陸捌玖克）均沒收銷燬之。
    事  實
一、甲○○曾於民國八十七年間因施用毒品案件，經裁定送觀察、勒戒後，認無繼續
    施用毒品之傾向，由臺灣臺北地方法院檢察署檢察官於八十八年一月七日以八十
    七年度偵字第二六四六六號案件為不起訴處分確定，詎甲○○仍不思省悟，復於
    九十年五月十二日下午，在臺北縣汐止市○○路四巷二十七號七樓租住處內，以
    其胞妹王佳雯放於該處之甲基安非他命，並使用其胞妹王佳雯所有之吸管一支及
    吸食器一組，施用第二級毒品甲基安非他命（起訴書誤載為安非他命）一次。又
    另行於九十年五月十四日傍晚六時十五分許為警查獲後採集尿液時（公訴人誤認
    為九十年五月十四日晚間十一時二十五分許採尿，按晚間十一時二十五分係製作
    警訊筆錄之時間）往前回溯五日內之某時，在臺灣地區內之某不詳地點，施用第
    一級毒品海洛因一次。嗣於九十年五月十四日傍晚六時十五分許，在上開租住處
    為警查獲，並扣得其施用剩餘但其胞妹王佳雯未及攜走之甲基安非他命三包（驗
    餘淨重合計０．六六八九克）及前開其胞妹所有之吸管一支、吸食器一組，甲○
    ○並經本院以九十年度毒聲字第一０九九號裁定送觀察、勒戒後，有繼續施用毒
    品之傾向。
二、案經臺北市政府警察局大安分局報請臺灣士林地方法院檢察署檢察官偵查起訴。
    理  由
一、右揭施用第二級毒品甲基安非他命之事實，業據被告甲○○於本院審理時坦承不
    諱（見本院九十一年六月十一日審判筆錄），並有上開施用剩餘之甲基安非他命
    三包（業經國防部憲兵司令部刑事鑑識中心鑑驗無訛，驗餘淨重合計０．六六八
    九克，有該中心九十一年五月六日綱得字第０５６１７號鑑驗通知書一紙附卷
    可稽）以及吸管一支、吸食器一組等施用器具扣案可資佐證，且被告於前揭時地
    被查獲後所採集之尿液，經送請檢驗結果，檢出有甲基安非他命反應，有憲兵司
    令部刑事鑑識中心九十年七月十八日綱得字第０９５６２號鑑驗通知書一紙在
    卷可憑，足徵被告施用第二級毒品甲基安非他命之自白與事實相符，堪予採信。
    另訊據被告甲○○矢口否認有施用第一級毒品海洛因之犯行，辯稱：伊沒有施用
    毒品海洛因，不知尿液中為何會有第一級毒品之反應云云。經查，被告於九十年
    五月十四日傍晚六時十五分許被查獲後所採集之尿液，經送請檢驗結果，除檢出
    甲基安非他命反應外，同時檢出有煙毒（嗎啡）反應（按施用海洛因者，經人體
    代謝後呈嗎啡反應），有上開憲兵司令部刑事鑑識中心九十年七月十八日綱得
    字第０９５６２號鑑驗通知書一紙在卷可憑，而前開尿液係被告自行排出並密封
    乙節，亦據被告於警訊及檢察官偵查中自承在卷，應無混淆之虞，顯見被告有施
    用第一級毒品海洛因，否則尿液中豈會無端產生煙毒（嗎啡）反應，足認被告辯
    稱未施用云云，要屬畏罪圖卸之詞，自不可採；再按初次吸食或施打煙毒及麻醉
    藥品者，經人體代謝作用於八小時之內，即有約％之量排出，小時之後，續
    有約剩餘量之90％再排出，小時之後仍有殘餘量排出，吸食或施打者個人體質
    不同，其排出時間亦會有所差異，尤其成癮者（抗藥性強）其於吸食後一二０小
    時內所採之尿液，配合較具公信力之儀器（如氣相質譜儀）仍可能被檢測出，此
    有憲兵司令部八十年三月二十五日鑑驗字第０九九九號函一紙在卷可佐，本件
    被告於獲案當日所採尿液，經以氣相層析質譜分析法檢驗結果，既呈煙毒（嗎啡
    ）反應，有如上述，足證被告於本件獲案後採集尿液時往前回溯五日（即一二０
    小時）內之某時，確有施用第一級毒品海洛因一次之犯行。又按施用毒品經觀察
    勒戒後，無繼續施用毒品傾向者，由檢察官為不起訴處分後，五年內再犯施用毒
    品罪，經觀察、勒戒後，認有繼續施用毒品之傾向或三犯以上者，除應由檢察官
    聲請法院裁定先令入戒治處所施以強制戒治外，並應進入訴訟程序審理，毒品危
    害防制條例第二十條第三項定有明文，本件被告前於八十七年間因施用毒品案件
    ，經裁定送觀察、勒戒後，認無繼續施用毒品之傾向，由臺灣臺北地方法院檢察
    署檢察官於八十八年一月七日以八十七年度偵字第二六四六六號案件為不起訴處
    分確定，有臺灣高等法院被告全國前案紀錄表及前揭臺灣臺北地方法院檢察署檢
    察官八十七年度偵字第二六四六六號不起訴處分書各一份在卷可參；且被告於五
    年內再犯本件毒品危害防制條例第十條第一、二項之罪，經本院裁定送觀察、勒
    戒後，認有繼續施用毒品傾向，亦有臺灣士林看守所九十一年四月十七日士所戒
    字第０九一０００一六八五號函附之「有繼續施用毒品傾向證明書」一紙在卷可
    按，從而被告於五年內再犯施用毒品罪，經觀察、勒戒後，既有繼續施用毒品之
    傾向，自應依法論科。綜上所述，本件事證明確，被告施用第一、二級毒品之犯
    行均堪認定。
二、核被告所為，係犯毒品危害防制條例第十條第二項之施用第二級毒品罪及同條第
    一項之施用第一級毒品罪，其施用第二級毒品甲基安非他命前之持有甲基安非他
    命之低度行為，以及施用第一級毒品海洛因前之持有海洛因之低度行為，各應為
    施用之高度行為所吸收，均不另論罪。被告所犯上開二罪間，犯意各別，行為互
    殊，應予分論併罰。爰審酌被告之素行，其之前已曾因施用毒品，經觀察、勒戒
    後，仍不思戒絕，一再戕害己身及本件犯後態度等一切情狀，分別量處如主文所
    示之刑，並定其應執行刑，以資懲儆。扣案之甲基安非他命三包（驗餘淨重合計
    ０．六六八九克），均係本件查獲之毒品，應依毒品危害防制條例第十八條第一
    項前段之規定，不問屬於犯人與否，均宣告沒收銷燬之；至於扣案之被告之胞妹
    王佳雯所有之吸管一支及吸食器一組，並非被告所有，且非違禁物，自不得併予
    諭知沒收，附此敘明。
據上論斷，應依刑事訴訟法第二百九十九條第一項前段，毒品危害防制條例第十條第
一項、第二項、第十八條第一項前段、第二十條第三項前段，刑法第十一條、第五十
一條第五款，判決如主文。
本案經檢察官譚德周到庭執行職務。
中      華      民      國    九十一    年      七      月      二      日
                                臺灣士林地方法院刑事第三庭
                                      法  官  曾  家  貽
右正本證明與原本無異。
如不服本判決，應於判決送達後十日內向本院提出上訴狀( 應附繕本 )，上訴於
臺灣高等法院。
                                      書記官
中      華      民      國    九十一  年      七      月      二      日
附論罪科刑依據之法條：
毒品危害防制條例第十條第一項、第二項：
施用第一級毒品者，處六月以上五年以下有期徒刑。
施用第二級毒品者，處三年以下有期徒刑。
